be_BY.affixes
# І спражэнне: 2-ю асобу мн. ліку ўтвараем не для ўсіх дзеясловаў,
# бо вельмі часта назіраецца чаргаванне галоснай
# ІІ спражэнне: 1-я асоба адз. ліку цяперашняга часу
SFX P Y 48
SFX P   у     еш         [бвз]у     #  >  &_2p._sing._pres.
SFX P   у     еш         [мнпс]у    #  >  &_2p._sing._pres.
SFX P   гу    жэш        гу         # ілгу > ілжэш &_2p._sing._pres.
SFX P   у     зеш        ду         #  >  &_2p._sing._pres.
SFX P   у     эш         [жрчш]у    # бяру > бярэш &_2p._sing._pres.
SFX P   ку    чэш        ку         # валаку > валачэш &_2p._sing._pres.
SFX P   ту    цеш        ту         #  >  &_2p._sing._pres.
SFX P   у     е          [бвз]у     #  >  &_3p._sing._pres.
SFX P   у     е          [мнпс]у    #  >  &_3p._sing._pres.
SFX P   гу    жэ         гу         #  >  &_3p._sing._pres.
SFX P   у     зе         ду         #  >  &_3p._sing._pres.
SFX P   у     э          [жрчш]у    # ржу > ржэ &_3p._sing._pres.
SFX P   ку    чэ         ку         #  >  &_3p._sing._pres.
SFX P   ту    це         ту         #  >  &_3p._sing._pres.
SFX P   у     ём         [бвз]у     # рву > рвём &_1p._plur._pres.
SFX P   у     ём         [мнпс]у    # рву > рвём &_1p._plur._pres.
SFX P   гу    жом        гу         #  >  &_1p._plur._pres.
SFX P   у     зём        ду         # вяду > вядзём &_1p._plur._pres.
SFX P   у     ом         [жрчш]у    # бяру > бяром &_1p._plur._pres.
SFX P   ку    чом        ку         #  >  &_1p._plur._pres.
SFX P   ту    цём        ту         #  >  &_1p._plur._pres.
SFX P   у     яце        [вмн]у     # шпурну > шпурняце &_2p._plur._pres.
SFX P   у     аце        жу         #  >  &_2p._plur._pres.
SFX P   у     уць        у          #  >  &_3p._plur._pres.
SFX P   ю     еш         ю          #  >  &_2p._sing._pres.
SFX P   ю     е          ю          #  >  &_3p._sing._pres.
SFX P   ю     ём         ю          # існую > існуём &_1p._plur._pres.
SFX P   ю     яце        [аілу]ю    # даю > даяце &_2p._plur._pres.
SFX P   ю     яце        [ўью']ю    #  >  &_2p._plur._pres.
SFX P   ю     юць        ю          #  >  &_3p._plur._pres.
SFX P   іць   лю         [бмпф]іць  # купіць > куплю &_1p._sing._pres.
SFX P   іць   ю          [аеёі]іць  #  >  &_1p._sing._pres.
SFX P   іць   ю          [оуыэ]іць  #  >  &_1p._sing._pres.
SFX P   іць   ю          [юялн]іць  # бяліць > бялю &_1p._sing._pres.
SFX P   віць  ўлю        віць       # ставіць > стаўлю &_1p._sing._pres.
SFX P   зіць  жу         зіць       # хадзіць > хаджу &_1p._sing._pres.
SFX P   сіць  шу         сіць       # касіць > кашу &_1p._sing._pres.
SFX P   ціць  чу         [аеёі]ціць #  >  &_1p._sing._pres.
SFX P   ціць  чу         [оуы]ціць  # круціць > кручу &_1p._sing._pres.
SFX P   ціць  чу         [эюя]ціць  #  >  &_1p._sing._pres.
SFX P   сціць шчу        сціць      # пусціць > пушчу &_1p._sing._pres.
SFX P   ыць   у          [жрчш]ыць  # варыць > вару &_1p._sing._pres.
SFX P   ець   лю         [мп]ець    # цярпець > цярплю &_1p._sing._pres.
SFX P   зець  жу         зець       # глядзець > гляджу &_1p._sing._pres.
SFX P   сець  шу         сець       # вісець > вішу &_1p._sing._pres.
SFX P   цець  чу         цець       # вярцець > вярчу &_1p._sing._pres.
SFX P   аць   у          [жрчш]аць  # задрыжаць > задрыжу &_1p._sing._pres.
SFX P   аць   лю         [мп]аць    # заламаць > заламлю &_1p._sing._pres.

# І спражэнне: утвараем неазначальную форму (інфінітыў),
# прошлы час - адз. (муж. і ж. род) і мн. лік;
# утварэнне з ф. 1-й ас. адз. л., і з неазначальнай формы
# ІІ спражэнне:
# прошлы час - муж. і жан. род адз. ліку, мн. лік
SFX Q Y 32
SFX Q   у     уць        у          # кіну > кінуць &_inf.
SFX Q   у     уў         у          #  >  &_masc._sing._past
SFX Q   у     ула        у          #  >  &_fem._sing._past
SFX Q   у     улі        у          #  >  &_plur._past
SFX Q   ю     ць         [ае]ю      # наведваю > наведваць &_inf.
SFX Q   ю     ць         [ыэя]ю     #  >  &_inf.
SFX Q   ю     ў          [ае]ю      # выветрываю > выветрываў &_masc._sing._past
SFX Q   ю     ў          [ыэя]ю     #  >  &_masc._sing._past
SFX Q   ю     ла         [ае]ю      # узорваю > узорвала &_fem._sing._past
SFX Q   ю     ла         [ыэя]ю     #  >  &_fem._sing._past
SFX Q   ю     лі         [ае]ю      # запэўніваю > запэўнівалі &_plur._past
SFX Q   ю     лі         [ыэя]ю     #  >  &_plur._past
SFX Q   ую    аваць      ую         # гарантую > гарантаваць &_inf.
SFX Q   ую    аваў       ую         # даследую > даследаваў &_masc._sing._past
SFX Q   ую    авала      ую         #  >  &_fem._sing._past
SFX Q   ую    авалі      ую         # дзякую > дзякавалі &_plur._past
SFX Q   юю    яваць      юю         # габлюю > габляваць &_inf.
SFX Q   юю    яваў       юю         #  >  &_masc._sing._past
SFX Q   юю    явала      юю         #  >  &_fem._sing._past
SFX Q   юю    явалі      юю         #  >  &_plur._past
SFX Q   зці   з          зці        # лезці > лез &_masc._sing._past
SFX Q   зці   зла        зці        #  >  &_fem._sing._past
SFX Q   зці   злі        зці        #  >  &_plur._past
SFX Q   сці   ў          сці        #  >  &_masc._sing._past
SFX Q   сці   ла         сці        #  >  &_fem._sing._past
SFX Q   сці   лі         сці        #  >  &_plur._past
SFX Q   чы    0          чы         # бегчы > бег &_masc._sing._past
SFX Q   чы    ла         чы         #  >  &_fem._sing._past
SFX Q   чы    лі         чы         #  >  &_plur._past
SFX Q   ць    ў          ць         # адаслаць > адаслаў &_masc._sing._past
SFX Q   ць    ла         ць         #  >  &_fem._sing._past
SFX Q   ць    лі         ць         #  >  &_plur._past

#  загадны лад, поўнагалосая форма
SFX R Y 32
SFX R   у     і          [бвз]у     #  >  &_imp.
SFX R   у     і          [лмн]у     #  >  &_imp.
SFX R   у     і          [псфц]у    # нясу > нясі &_imp.
SFX R   у     іце        [бвз]у     #  >  &_imp.
SFX R   у     іце        [лмн]у     #  >  &_imp.
SFX R   у     іце        [псфц]у    #  >  &_imp.
SFX R   у     ы          [жрчш]у    # скачу > скачы &_imp.
SFX R   у     ыце        [жрчш]у    #  >  &_imp.
SFX R   гу    жы         гу         #  >  &_imp.
SFX R   гу    жыце       гу         #  >  &_imp.
SFX R   у     зі         ду         # іду > ідзі &_imp.
SFX R   у     зіце       ду         #  >  &_imp.
SFX R   ку    чы         ку         # пяку > пячы &_imp.
SFX R   ку    чыце       ку         #  >  &_imp.
SFX R   ту    ці         ту         # мяту > мяці &_imp.
SFX R   ту    ціце       ту         #  >  &_imp.
SFX R   ю     і          ю          # дашлю > дашлі &_imp.
SFX R   ю     іце        ю          #  >  &_imp.
SFX R   аць   і          аць        # трапаць > трапі &_imp.
SFX R   аць   іце        аць        #  >  &_imp.
SFX R   ець   і          ець        # хацець > хаці &_imp.
SFX R   ець   іце        ець        #  >  &_imp.
SFX R   іць   і          іць        # запоўніць > запоўні &_imp.
SFX R   іць   іце        іць        #  >  &_imp._plur.
SFX R   ыць   ы          ыць        # варыць > вары &_imp.
SFX R   ыць   ыце        ыць        #  >  &_imp._plur.
SFX R   ець   і          ець        # цярпець > цярпі &_imp.
SFX R   ець   іце        ець        #  >  &_imp._plur.
SFX R   аць   ы          [жрчш]аць  # дрыжаць > дрыжы &_imp.
SFX R   аць   ыце        [жрчш]аць  #  >  &_imp._plur.
SFX R   аць   і          [мп]аць    # разламаць > разламі &_imp.
SFX R   аць   іце        [мп]аць    #  >  &_imp._plur.

# загадны лад, форма са "скарачэннем" галоснай
SFX S Y 24
SFX S   у     ь          [змнс]у    # кіну > кінь &_imp.
SFX S   у     ьце        [змнс]у    #  >  &_imp.
SFX S   гу    ж          гу         # лягу > ляж &_imp.
SFX S   гу    жце        гу         #  >  &_imp.
SFX S   у     зь         ду         # буду > будзь &_imp.
SFX S   у     зьце       ду         #  >  &_imp.
SFX S   у     0          [жрчш]у    # абмажу > абмаж &_imp.
SFX S   у     це         [жрчш]у    # клічу > клічце &_imp.
SFX S   ю     й          ю          # гуляю > гуляй &_imp.
SFX S   ю     йце        ю          #  >  &_imp.
SFX S   ць    й          [аоу]ць    # кідаць > кідай &_imp.
SFX S   ць    йце        [аоу]ць    #  >  &_imp.
SFX S   іць   ь          [злмн]іць  # дазволіць > дазволь &_imp.
SFX S   іць   ь          [сц]іць    #  >  &_imp.
SFX S   іць   ьце        [злмн]іць  #  >  &_imp._plur.
SFX S   іць   ьце        [сц]іць    #  >  &_imp._plur.
SFX S   віць  ў          віць       # ставіць > стаў &_imp.
SFX S   віць  ўце        віць       #  >  &_imp._plur.
SFX S   іць   й          [аео]іць   # асвоіць > асвой &_imp.
SFX S   іць   йце        [аео]іць   #  >  &_imp._plur.
SFX S   ыць   0          [жрчш]ыць  # цешыць > цеш &_imp.
SFX S   ыць   це         [жрчш]ыць  #  >  &_imp._plur.
SFX S   ець   ь          [знс]ець   # ўгледзець > ўгледзь &_imp.
SFX S   ець   ьце        [знс]ець   #  >  &_imp._plur.
